臺灣板橋地方法院刑事簡易判決　　　　 100年度簡字第4309號
公　訴　人　臺灣板橋地方法院檢察署檢察官
被　　　告　林郁晶
　　　　　　盧琴
　　　　　　陳敏華
上列被告因違反臺灣地區與大陸地區人民關係條例等案件，經檢
察官提起公訴（98年度偵字第17697 號），被告林郁晶、盧琴及
陳敏華於本院準備程序進行中就被訴事實為有罪之陳述，經本院
告知簡易審判程序意旨，並聽取公訴人、被告之意見後，本院裁
定依簡易審判程序審理，判決如下：
    主  文
林郁晶共同連續違反不得使大陸地區人民非法進入臺灣地區之規
定，處有期徒刑壹年，減為有期徒刑陸月，如易科罰金，以銀元
參佰元折算壹日。緩刑參年。
盧琴共同連續違反不得使大陸地區人民非法進入臺灣地區之規定
，處有期徒刑壹年，減為有期徒刑陸月，如易科罰金，以銀元參
佰元折算壹日。緩刑參年。
陳敏華共同違反不得使大陸地區人民非法進入臺灣地區之規定，
，處有期徒刑肆月，減為有期徒刑貳月，如易科罰金，以銀元參
佰元折算壹日。
    事  實
一、林郁晶、盧琴及余家武（通緝中，本院另行審結）均明知大
    陸地區人民非經主管機關許可不得進入臺灣地區，竟基於使
    公務員登載不實事實於所掌公文書及使大陸地區人民非法進
    入臺灣地區之概括犯意，由林郁晶、盧琴及余家武先以免費
    招待鄧美玉（通緝中，本院另行審結）、陳敏華及黃屏澤（
    已歿，另經臺灣板橋地方法院檢察署檢察官為不起訴處分確
    定）赴大陸地區旅遊及約定日後可獲取相當報酬等條件，先
    後為下列犯行：
  (一)林郁晶、盧琴、余家武明知鄧美玉並無與大陸地區男子林炎
    忠（另經臺灣板橋地方法院檢察署檢察官職權不起訴處分確
    定）結婚之真意，竟與鄧美玉共同基於以假結婚為手段使大
    陸地區人民非法進入臺灣地區之犯意聯絡，由盧琴居間介紹
    鄧美玉於民國90年2 月3 日入境大陸地區福建省福州市結識
    大陸地區男子林炎忠後，隨即與林炎忠共同基於行使使公務
    員登載不實文書之概括犯意聯絡，於同年3 月20日前往福建
    省福州市公證處辦理結婚登記，並取得該公證處所核發之結
    婚公證書；其後則由鄧美玉返回臺灣地區後將該公證書持向
    財團法人海峽交流基金會（下簡稱海基會）辦理驗證，證明
    該公證書正本核與福建省省公證員協會所寄交上開公證書副
    本相符之證明書後，復於同年4 月9 日，由鄧美玉持上開公
    證書及證明書，填具「結婚登記申請書」後，向臺北縣三重
    市（現已改制為新北市三重區）戶政事務所辦理與林炎忠之
    結婚登記，使該戶政事務所承辦公務員誤將內容不實之該等
    結婚關係憑以輸入電腦處理，登載此不實之結婚、配偶資料
    於職務上所掌戶籍登記資料具有準公文書性質之電子資訊檔
    案紀錄內，並核發登載上開不實結婚事項之戶籍謄本，足以
    生損害於戶政機關對戶籍管理之正確性；鄧美玉於同日至內
    政部入出境管理局（以下簡稱境管局，現改制為內政部入出
    國及移民署），填寫大陸地區人民進入臺灣地區旅行證申請
    書、大陸地區人民進入臺灣地區保證書，載明鄧美玉之夫為
    林炎忠，申請核准林炎忠以探親名義入境，使境管局之經辦
    公務員據以核發林炎忠之中華民國臺灣地區旅行證（許可證
    號：00000000000 號），林炎忠遂於同年6 月19日非法入境
    臺灣地區。嗣警方於98年2 月12日下午3 時許，林炎忠在臺
    北縣新莊市（現已改制為新北市新莊區○○○路與中港路口
    ，因逾期居留為警查獲，始悉上情。
  (二)林郁晶、盧琴、余家武明知陳敏華並無與大陸地區男子施孝
    星（通緝中，本院另行審結）結婚之真意，竟與陳敏華共同
    基於以假結婚為手段使大陸地區人民非法進入臺灣地區之概
    括犯意聯絡，由盧琴居間介紹陳敏華於90年2 月3 日入境大
    陸地區福建省福州市結識大陸地區男子施孝星後，隨即與施
    孝星共同基於行使使公務員登載不實文書之概括犯意聯絡，
    於同年3 月26日前往福建省福州市公證處辦理結婚登記，並
    取得該公證處所核發之結婚公證書；其後則由陳敏華返回臺
    灣地區後將該公證書持向海基會辦理驗證，證明該公證書正
    本核與福建省省公證員協會所寄交上開公證書副本相符之證
    明書後，復於同年4 月13日，由陳敏華持上開公證書及證明
    書，填具「結婚登記申請書」後，向臺北市大同戶政事務所
    辦理與施孝星之結婚登記，使該戶政事務所承辦公務員誤將
    內容不實之該等結婚關係憑以輸入電腦處理，登載此不實之
    結婚、配偶資料於職務上所掌戶籍登記資料具有準公文書性
    質之電子資訊檔案紀錄內，並核發登載上開不實結婚事項之
    戶籍謄本，足以生損害於戶政機關對戶籍管理之正確性；陳
    敏華於同日至內政部入出國及移民署，填寫大陸地區人民進
    入臺灣地區旅行證申請書，載明陳敏華之夫為施孝星，申請
    核准施孝星以探親名義入境，使境管局之經辦公務員據以核
    發施孝星之中華民國臺灣地區旅行證（許可證號：00000000
    0000號），施孝星遂於同年7 月16日非法入境臺灣地區。嗣
    警方於93年11月2 日上午6 時許，施孝星欲由桃園縣中正國
    際機場（現更名為臺灣桃園國際機場）出境之際，因逾期居
    留為警查獲，始悉上情。
  (三)林郁晶、盧琴、余家武明知黃屏澤並無與大陸地區女子王惠
    琴（通緝中，本院另行審結）結婚之真意，竟與黃屏澤共同
    基於以假結婚為手段使大陸地區人民非法進入臺灣地區之概
    括犯意聯絡，由林郁晶、盧琴、余家武居間介紹黃屏澤於90
    年3 月23日入境大陸地區福建省福州市結識大陸地區女子王
    惠琴後，隨即與女子王惠琴共同基於行使使公務員登載不實
    文書之概括犯意聯絡，於同日前往福建省福州市公證處辦理
    結婚登記，並取得該公證處所核發之結婚公證書；其後則由
    黃屏澤返回臺灣地區後將該公證書持向稱海基會辦理驗證，
    證明該公證書正本核與福建省省公證員協會所寄交上開公證
    書副本相符之證明書後，復於同年4 月27日，由黃屏澤持上
    開公證書及證明書，填具「結婚登記申請書」後，向臺北縣
    新莊市戶政事務所辦理與王惠琴之結婚登記，使該戶政事務
    所承辦公務員誤將內容不實之該等結婚關係憑以輸入電腦處
    理，登載此不實之結婚、配偶資料於職務上所掌戶籍登記資
    料具有準公文書性質之電子資訊檔案紀錄內，並核發登載上
    開不實結婚事項之戶籍謄本，足以生損害於戶政機關對戶籍
    管理之正確性；黃屏澤於同日至內政部入出國及移民署，填
    寫大陸地區人民進入臺灣地區旅行證申請書、大陸地區人民
    進入臺灣地區保證書，載明黃屏澤之妻為王惠琴，申請核准
    王惠琴以探病名義入境，使境管局之經辦公務員據以核發王
    惠琴之中華民國臺灣地區旅行證（許可證號：00000000000
    號），王惠琴遂於同年6 月19日非法入境臺灣地區。嗣為警
    循線查悉上情。
二、案經臺北縣（現已改制為新北市）政府警察局新莊分局報請
    臺灣板橋地方法院檢察官偵查起訴。
    理  由
一、按檢察官依通常程序起訴，經被告自白犯罪，法院認為宜以
    簡易判決處刑者，得不經通常審判程序，逕以簡易判決處刑
    ，刑事訴訟法第449 條第2 項定有明文。本件被告林郁晶、
    盧琴及陳敏華就檢察官起訴之犯罪事實均坦承不諱，本院認
    宜以簡易判決處刑，爰依前開規定，不經通常審判程序，逕
    以簡易判決處刑，合先敘明。
二、上開犯罪事實，業據被告被告林郁晶、盧琴及陳敏華於本院
    準備程序中坦認不諱，並有證人即同案被告施孝星於警詢中
    證述明確，且有證人林炎忠、劉安桂、余家文於警詢及偵查
    中證述綦詳，另有被告鄧美玉所填載之大陸地區人民進入臺
    灣地區旅行證申請書影本、大陸地區人民進入臺灣地區保證
    書影本、結婚登記申請書、戶籍謄本影本各1 份，以及大陸
    地區福建省福州市公證處公證書影本、大陸地區福州市民政
    局簽發之結婚證、海基會驗證書影本各1 份；被告陳敏華所
    填載之大陸地區人民進入臺灣地區旅行證申請書影本、結婚
    登記申請書影本各1 份，以及福建省福州市公證處公證書影
    本、海基會驗證書影本各1 份；被告黃屏澤所填載之大陸地
    區人民進入臺灣地區旅行證申請書影本、大陸地區人民進入
    臺灣地區保證書影本、結婚登記申請書、戶籍謄本影本各1
    份，以及大陸地區福建省福州市公證處公證書影本、大陸地
    區福州市民政局簽發之結婚證、海基會驗證書影本各1 份等
    資料在卷可稽，復有旅客入出境記錄查詢影本、王惠琴及施
    孝星之大陸地區人民明細資料報表各1 份附卷可參，足認被
    告林郁晶、盧琴及陳敏華自白與事實相符，本件事證明確，
    犯行洵堪認定。
三、論罪科刑之法律適用：
  (一)按被告林郁晶、盧琴及陳敏華於行為後，刑法及刑法施行法
    部分條文業經修正公布，並均於95年7 月1 日施行。修正後
    刑法第2 條第1 項之規定，係規範行為後法律變更所生新舊
    法律比較適用之準據法，於修正後刑法施行後，應適用修正
    後刑法第2 條第1 項規定之從舊從輕之原則為比較；修正後
    刑法第2 條第2 項，則為同條第1 項之特別規定，於修正後
    刑法施行後，關於非拘束人身自由之保安處分，應依修正後
    刑法第2 條第2 項之規定，適用裁判時之法律。又修正後刑
    法第35條，乃刑之重輕之法定次序與標準，應適用裁判時之
    修正後刑法第35條之規定。修正後刑法第2 條第1 項係採從
    舊從輕原則，適用最有利於行為人之法律。既曰法律，自較
    刑之範圍為廣；除法律有特別規定者（如修正後刑法第2 條
    第2 項非拘束人身自由之保安處分適用裁判時法，又如修正
    後刑法施行法第3 條之1 第3 項、第6 條之1 、第9 條之3
    規定之情形），應依其規定；或事關執行之緩刑之宣告，或
    犯罪在刑法修正施行前，自首在刑法施行後之自首部分，或
    程序之規定（程序從新，如刑法第40條沒收宣告之程序規定
    ），應適用裁判時之修正後刑法之規定外；依修正後刑法第
    2 條第1 項比較時，應就罪刑有關之共犯、未遂犯、連續犯
    、牽連犯、結合犯，以及累犯加重，自首減輕暨其他法定加
    減原因（如身分加減）與加減例等一切情形，綜其全部之結
    果而為比較後，整個之適用，不能割裂而分別適用有利益之
    條文。關於易科罰金之折算標準、易服勞役之折算標準及期
    限、罰金與死刑是否併予執行、多數有期徒刑定應執行之刑
    時之最高刑期之限制等之修正，事涉行為人易刑折算標準金
    額之多寡與期限之長短及定執行刑時能否就罰金刑併予執行
    或有期徒刑定應執行之刑時最高度之限制，亦均屬修正後刑
    法第2 條第1 項所應比較適用之法律之範圍。拘束人身自由
    之保安處分，並非屬修正後刑法第2 條第2 項規定應適用裁
    判時法之範圍，除有特別規定者外，亦屬應依修正後刑法第
    2 條第1 項比較適用之法律；從刑附屬於主刑，除法律有特
    別規定者外，依主刑所適用之法律（以上參考最高法院95年
    5 月23日刑事庭第8 次會議決議及最高法院24年上字第4634
    號、24年上字第5292號、27年上字第2615號判例）。茲首就
    與本案有關且於為刑之宣告前須先行及連帶確定應如何適用
    之法律修正情形列述如下：
  1.刑法第28條有關共同正犯之規定，業於94年1 月7 日經立法
    院修正，並自95年7 月1 日施行，而新法已將共同正犯之範
    圍縮小，排除陰謀犯、預備犯之共同正犯，是新舊法有關共
    同正犯之規定固有修正，惟本件被告係基於犯意聯絡，以共
    同實行上開犯罪行為，是不論依新法、舊法，均構成共同正
    犯，上述刑法第28條之修正內容，對於被告而言，並無「有
    利或不利」之影響，自無依修正後刑法第2 條第1 項之規定
    為比較新舊法適用之必要，應逕適用修正後之刑法第28條規
    定（最高法院95年度台上字第5669號判決意旨參照）。
  2.臺灣地區與大陸地區人民關係條例第79條第1 項規定之使大
    陸地區人民非法進入臺灣地區罪及刑法第214 條使公務員登
    載不實罪，其法定本刑中關於罰金刑之規定，依修正前刑法
    第33條第5 款規定「罰金：（銀元）一元以上。」，復依罰
    金罰鍰提高標準條例第1 條前段規定提高為10倍，折算新臺
    幣為30元；修正後刑法第33條第5 款規定「罰金：新臺幣一
    千元以上，以百元計算之。」；次查，刑法分則各條文所定
    之罰金刑，其幣別原為「銀元」，又倘非屬72年6 月26日至
    94 年1月7 日間新增或修正之條文，所定罰金數額並依罰金
    罰鍰提高標準條例第1 條前段規定提高為10倍，惟依95年6
    月14日修正公布、同年7 月1 日施行之中華民國刑法施行法
    第1 條之1 ：「中華民國九十四年一月七日刑法修正施行後
    ，刑法分則編所定罰金之貨幣單位為新臺幣。九十四年一月
    七日刑法修正時，刑法分則編未修正之條文定有罰金者，自
    九十四年一月七日刑法修正施行後，就其所定數額提高為三
    十倍。但七十二年六月二十六日至九十四年一月七日新增或
    修正之條文，就其所定數額提高為三倍。」，現行刑法中，
    有關於罰金刑之計算單位及其最低度刑之規定已有修正，經
    比較新舊法結果，應以被告行為時之舊法較為有利於被告。
  3.刑法修正後，第55條牽連犯之規定已刪除，牽連犯之規定經
    刪除後，數行為將論以數罪併合處罰，並非較有利於被告，
    比較新舊法結果，以適用被告行為時之刑法即舊法論以牽連
    犯對被告較為有利。
  4.刑法修正後，第56條連續犯之規定業經刪除，此雖非犯罪構
    成要件之變更，惟顯已影響行為人刑罰之法律效果，自屬法
    律變更。被告於概括犯意所為之上開數行為，如依修正後之
    新法規定，應數罪併罰，惟依舊法連續犯之規定，則應以一
    罪論。是以適用舊法關於連續犯之規定，對被告為有利。
  5.綜上所述，經綜合比較新、舊法之結果，應以被告行為時之
    舊法較有利於被告，應依刑法第2 條第1 項前段規定，本案
    就犯罪事實行為部分，自應適用被告行為時之法律即修正前
    之刑法相關規定。
  (二)次按臺灣地區與大陸地區人民關係條例雖已於92年10月29日
    修正公布，其中關於使大陸地區人民非法進入臺灣地區之處
    罰規定即修正後該條例第79條，係自同年12月31日起施行；
    而被告林郁晶、盧琴、陳敏華使大陸地區人民非法進入臺灣
    地區之犯罪時間均在該條例修正施行之前，自應比較新舊法
    。依修正後該條例第79條第1 項之規定，違反同條例第15條
    第1 款不得使大陸地區人民非法進入臺灣地區之規定者，法
    定刑已由修正前之「五年以下有期徒刑、拘役或科或併科新
    臺幣五十萬元以下罰金」，提高為「一年以上七年以下有期
    徒刑，得併科新臺幣一百萬元以下罰金」，比較新舊法結果
    ，新法並未較有利於被告林郁晶、盧琴、陳敏華，依刑法第
    2 條第1 項前段規定，自應適用修正前臺灣地區與大陸地區
    人民關係條例第79條第1 項對被告林郁晶、盧琴、陳敏華處
    罰。
  (三)又按海基會雖為財團法人，然係行政院依臺灣地區與大陸地
    區人民關係條例第4 條所規定委託處理兩岸關係事務之民間
    團體，同條例第5 條並授權其得驗證在大陸地區製作之文書
    ，從而海基會驗證大陸地區製作之文書，即係行政院授權處
    理之公務，其承辦員自係依法令從事於公務之人員，亦即刑
    法第10條第2 項、第214 條所規定之「公務員」，惟海基會
    之承辦員就承辦驗證業務僅有形式上審查權，且參酌卷附證
    明書內容，並未提及結婚證明書是否真實，自無刑法第214
    條之使公務員登載不實罪可言（臺灣高等法院89年度法律座
    談會研討結果參照）；福建省福州市民政局之承辦員辦理本
    件結婚登記事項，該管承辦員（公證員）尚非我國轄內刑法
    第10條第2 項所稱之公務員，其所製作前開結婚公證書，自
    亦非刑法第10條第3 項之「公文書」，則被告即便使承辦人
    員登載不實之結婚事項，亦無刑法第214 條之使公務員登載
    不實罪可言，附此敘明。再戶政機關之公務員，憑以輸入電
    腦處理，登載不實之結婚、配偶資料於職務上所掌之戶籍登
    記資料之電子資訊案紀錄內，係戶政機關職務上所掌管之刑
    法第220 條第2 項之準公文書，而中華民國臺灣地區旅行證
    係入出境管理局該管公務員職務上所掌管之公文書，至於上
    開保證書係該派出所該管公務員職務上所掌管之公文書，是
    被告等人持不實之結婚公證書等文件，使該管公務員登載結
    婚或探親等不實事項，並分別持前開各文件或申請入境或申
    請核發證件或申請登記而持以行使，足以生損害於戶政機關
    對戶政管理之正確性與入出境管理局對於入出境管理之正確
    性，如此則被告等人所為自與刑法第216 條、第214 條之行
    使使公務員登載不實之文書罪構成要件該當。
  (四)次按臺灣地區與大陸地區人民關係條例第79條第1 項處罰違
    反同條例第15條第1 款所定之使大陸地區人民非法進入臺灣
    地區罪，凡非經合法手續進入者皆包含之，不以偷渡進入者
    為限，凡使大陸地區人民以假結婚真入境之脫法方式，進入
    臺灣地區，即該當本罪，此亦有最高法院89年度臺上字第76
    20號及90年度臺上字第3180號判決可供參酌，則被告林郁晶
    等人以假結婚之方式使大陸地區人民非法進入臺灣地區，其
    所為自與前開罪責之構成要件該當。
四、核被告林郁晶、盧琴及陳敏華所為，均係犯修正前臺灣地區
    與大陸地區人民關係條例第79條第1 項、第15條第1 款之使
    大陸地區人民非法進入臺灣地區罪，以及刑法第216 條之行
    使第214 條使公務員登載不實文書罪。被告林郁晶、盧琴、
    余家武及鄧美玉就上述使大陸地區人民非法進入臺灣地區罪
    ，被告鄧美玉及林炎忠就前開行使公務員登載不實之文書罪
    ，互有犯意聯絡及行為分擔，各均應論以共同正犯；被告林
    郁晶、盧琴、余家武及陳敏華就上述使大陸地區人民非法進
    入臺灣地區罪，被告陳敏華及施孝星就前開行使公務員登載
    不實之文書罪，互有犯意聯絡及行為分擔，各均應論以共同
    正犯；被告林郁晶、盧琴、余家武及黃屏澤就上述使大陸地
    區人民非法進入臺灣地區罪，被告黃屏澤及王惠琴就前開行
    使公務員登載不實之文書罪，互有犯意聯絡及行為分擔，各
    均應論以共同正犯。又被告林郁晶、盧琴及陳敏華所犯使公
    務員於職務上所掌公文書登載不實之低度行為，應為行使之
    高度行為所吸收，不另論罪。又被告林郁晶、盧琴、陳敏華
    等人先後多次行使使公務員登載不實文書之犯行，以及被告
    林郁晶、盧琴先後多次使大陸地區人民非法進入臺灣地區之
    犯行，時間緊接，且所犯屬構成要件相同之罪，顯係基於概
    括之犯意反覆為之，為連續犯，均應依修正前刑法第56條之
    規定各以一罪論，並加重其刑。另被告林郁晶及盧琴所犯連
    續行使使公務員登載不實之文書罪與連續使大陸地區人民非
    法進入臺灣地區罪2 罪間，以及被告陳敏華與林郁晶及盧琴
    所犯行使使公務員登載不實之文書罪與使大陸地區人民非法
    進入臺灣地區罪2 罪間，均有方法結果之關係，為牽連犯，
    應依修正前刑法第55條後段規定，各從一重之連續使大陸地
    區人民非法進入臺灣地區罪及使大陸地區人民非法進入臺灣
    地區罪處斷。爰審酌被告林郁晶、盧琴及陳敏華之前開行為
    ，足以影響政府機關對戶政管理、大陸地區人民入出境資料
    管理之正確性，竟圖以假結婚方式使大陸地區人民得以非法
    進入臺灣地區，對國家治安破壞至鉅，復參酌其犯罪動機、
    目的、手段、次數、智識程度、被告林郁晶、盧琴、陳敏華
    於本院準備程序中均坦承犯行，犯後態度尚稱良好等一切情
    狀，各量處如主文所示之刑，並均依修正前刑法第41條第1
    項前段規定諭知易科罰金之折算標準（按刑法第41條有關易
    科罰金折算標準之規定，於被告犯本件犯行後經修正，而此
    乃屬科刑規範事項之變更，其折算標準為裁判時所應諭知，
    自有就新舊法規定比較之必要；惟就易刑處分之比較適用，
    不在論罪部分之整體比較適用範圍，可自行比較適用較有利
    於行為人之易刑處分，此經臺灣高等法院暨所屬法院以95年
    法律座談會刑事類提案第3 、4 號法律問題可供參考；茲審
    諸關於易科罰金之折算標準，修正前刑法第41條第1 項及廢
    止前罰金罰鍰提高標準條例第2 條等規定，乃以銀元300 元
    即新臺幣900 元折算1 日，惟若依修正後刑法第41條第1 項
    前段〈罰金罰鍰提高標準條例第2 條已同時刪除〉之規定，
    則以新臺幣一千元、二千元或三千元折算1 日，二者相較之
    下，自係以修正前之規定較有利於被告，是應依修正前之刑
    法第41條第1 項前段等相關規定，諭知如易科罰金之折算標
    準）。末查被告林郁晶、盧琴及陳敏華就犯罪事實所載之犯
    行，均係在中華民國96年4 月24日以前，是其等所犯符合中
    華民國九十六年罪犯減刑條例第7 條及第9 條規定所定之減
    刑條件，爰依該減刑條例第2 條第1 項第3 款之規定減其宣
    告刑二分之一，另依修正前刑法第41條第1 項前段、修正前
    罰金罰鍰提高標準條例第2 條規定，定其易科罰金之折算標
    準如主文所示，以示懲儆。末查被告林郁晶、盧琴所為，於
    行為後，刑法於94年2 月2 日修正公布，於95年7 月1 日施
    行有關緩刑之規定，犯罪在新法施行前，於新法施行後之緩
    刑之宣告，應適用新法第74條之規定（最高法院95年第8 次
    刑事庭會議決議可資參照）。亦即，就緩刑之宣告，係依裁
    判時之情狀為其考量標準，此部分應逕依裁判時之法律為適
    用基準，無須比較新舊法，縱因而與主刑部分所適用之法律
    不同，亦無割裂適用法律之問題。查被告林郁晶、盧琴前未
    曾因故意犯罪受有期徒刑以上刑之宣告，有臺灣高等法院被
    告前案紀錄表1 份在卷供參，其等因一時失慮而罹刑典，信
    其歷此偵、審訴訟程序及刑之宣告教訓，當知所警惕，無再
    犯之虞，且考量被告林郁晶現因眼睛視網膜黃斑部病變，視
    力嚴重退化，致無法工作，生活經費均由其弟資助，而被告
    盧琴曾罹患子宮頸癌之疾病，現擔任清潔隊之工作，尚有幼
    子須扶養，本院因認對於被告林郁晶、盧琴所宣告之刑，以
    暫不執行為適當，爰依刑法第74條第1 項第1 款規定，併予
    宣告緩刑3 年，以啟自新。
據上論斷，應依刑事訴訟法第449 條第2 項、第3 項、第454 第
2 項，修正前臺灣地區與大陸地區人民關係條例第79條第1 項、
第15條第1 款，刑法第11條前段、第2 條第1 項前段、第28條、
第216 條、第214 條、修正前刑法第55條、第56條、第41條第1
項前段、刑法第74條第1 項第1 款，罰金罰鍰提高標準條例第1
條前段、修正前罰金罰鍰提高標準條例第2 條前段，中華民國九
十六年罪犯減刑條例第2 條第1 項第3 款、第7 條、第9 條，逕
以簡易判決處刑如主文。
本案經檢察官簡志祥到庭執行職務。
中    華    民    國   100    年    6     月    13    日
                  刑事第三庭    法  官  連雅婷
以上正本證明與原本無異。
如不服本判決應於收受判決後10日內向本院提出上訴書狀，並應
敘述具體理由。其未敘述上訴理由者，應於上訴期間屆滿後20日
內向本院補提理由書(均須按他造當事人之人數附繕本)「切勿逕
送上級法院」。
                                書記官  郭晉良
中    華    民    國   100    年    6     月    13    日
附錄本案論罪科刑法條全文：
中華民國刑法第216條
行使第210 條至第215 條之文書者，依偽造、變造文書或登載不
實事項或使登載不實事項之規定處斷。
中華民國刑法第214條
明知為不實之事項，而使公務員登載於職務上所掌之公文書，足
以生損害於公眾或他人者，處3 年以下有期徒刑、拘役或5 百元
以下罰金。
修正前臺灣地區與大陸地區人民關係條例第15條第1 款：
下列行為不得為之：
一  使大陸地區人民非法進入臺灣地區。
修正前臺灣地區與大陸地區人民關係條例第79條
違反第15條第1 款規定者，處5 年以下有期徒刑、拘役或科或併
科新臺幣50萬元以下罰金。
以犯前項之罪為常業者，處1 年以上7 年以下有期徒刑，得併科
新台幣1 百萬元以下罰金。
第1 項之未遂犯罰之。